最高法院刑事判決　　　　　　　　　　 111年度台非字第26號
上　訴　人　最高檢察署檢察總長
被　　　告　張金成


上列上訴人因被告竊盜案件，對於臺灣高雄地方法院中華民國11
0年6 月17日第一審確定簡易判決（110年度簡字第1732號，聲請
簡易判決處刑案號：臺灣高雄地方檢察署110 年度偵字第9203號
），認為違法，提起非常上訴，本院判決如下：
    主  文
上訴駁回。
    理  由
非常上訴理由稱：
「按判決不適用法則或適用不當者，為違背法令，刑事訴訟法
    第378 條定有明文；又受徒刑之執行完畢，或一部之執行而
    赦免後，5 年以內故意再犯有期徒刑以上之罪者，為累犯，
    刑法第47條第1項規定甚詳。
  經查，受刑人張金成因如附表一編號3至6所示竊盜案件，經
    臺灣橋頭地方法院（下稱橋頭地院）以105年度審易字第109
    4號判決處有期徒刑5月、4月（2罪）、3 月，應執行有期徒
    刑1年1月確定，臺灣橋頭地方檢察署（下稱橋頭地檢）檢察
    官執行指揮書原定執行期間為（民國）106年2月13日起至同
    年11月11日止（執行案號為106年度執字第247號，下稱甲案
    ）；然受刑人嗣因犯如附表一、二所示之罪，經橋頭地院以
    107年度聲字第862號裁定各應執行有期徒刑1年9月及4年6月
    確定，就前開4年6月刑期部分（即如附表二所示各罪），橋
    頭地檢檢察官以107 年度執更字第1149號案件換發指揮書，
    執行期間定為106年2月13日起至110年3月21日止（下稱乙案
    ）；就1年9月刑期部分（即如附表一所示各罪），則以 107
    年度執更字第1150號案件換發指揮書，執行期間自110年3月
    22日起至111年8月22日止，甲案執行指揮書予以註銷，受刑
    人業於110年2月5 日縮刑假釋出監，此有全國刑案資料查註
    紀錄表、矯正簡表各1 份在卷可參；而受刑人於假釋期間之
    110年2月22日再犯本案（即臺灣高雄地方法院【下稱高雄地
    院】110年度簡字第1732號判決）竊盜罪時，乙案之4年6 月
    刑期尚未執行完畢，不應論以累犯，本案判決竟以受刑人甲
    案如附表一編號3至6所示竊盜罪刑期業已執行完畢為由，認
    定受刑人為累犯，並予加重其刑，顯有違背法令之處，自應
    予撤銷，以符法制。
  案經確定，爰依刑事訴訟法第441條、第443條提起非常上訴
    ，以資糾正及救濟」等語。
本院按：
判決不適用法則或適用不當者，為違背法令，刑事訴訟法第37
  8 條定有明文。又刑法關於累犯之規定，以受徒刑之執行完畢
  ，或一部之執行而赦免後，5 年以內故意再犯有期徒刑以上之
  罪者，為其成立要件，此觀刑法第47條第1 項規定甚明。所謂
  執行完畢，其在監獄執行期滿者，固不待言；如係經假釋出監
  者，依刑法第79條第1 項前段之規定，須在無期徒刑假釋後滿
  20年，或在有期徒刑所餘刑期內未經撤銷假釋者，其未執行之
  刑，始得以已執行論。再：就數罪併罰案件，依本院一致之見
  解，固認刑法第50條、第51條，僅係規範數罪所宣告之刑應如
  何定其應執行刑之問題，基於數宣告刑，應有數刑罰權之本質
  ，倘併罰之數罪中，有一罪或部分之罪，其刑已於定執行刑之
  裁定前執行完畢者，並不因嗣後定執行刑而影響其刑已執行完
  畢之事實，於其執行完畢後，5 年以內故意再犯有期徒刑以上
  之罪者，自當成立累犯，始符累犯之立法本旨。
被告張金成之前案裁判、執行情形如下：
㈠竊盜案件，經高雄地院以105 年度簡字第1404號判決判處有期
  徒刑4月確定（即非常上訴書附表【下稱附表】一編號1 ）。
㈡毒品危害防制條例案件，經高雄地院以105 年度簡字第1405號
  判決判處有期徒刑6月確定（即附表一編號2）。
㈢竊盜等案件，經橋頭地院以105 年度審易字第1094號判決分別
  判處有期徒刑5月、4月（2罪）、3月，應執行有期徒刑1年1月
  確定（即甲案、附表一編號3至6，執行指揮書起迄日為106 年
  2月13日至106年11月11日）。
㈣毒品危害防制條例案件，經橋頭地院以105 年度簡字第4662號
  判決判處有期徒刑6月確定（即附表二編號1）。
㈤竊盜等案件，經橋頭地院以105年度訴字第857號判決分別判處
  有期徒刑5月（4罪）、4月（2罪）、3月（3罪），應執行有期
  徒刑2年確定（即附表二編號2至4）。
㈥毒品危害防制條例案件，經橋頭地院以105 年度簡字第4927號
  判決判處有期徒刑6月確定（即附表二編號5）。
㈦毒品危害防制條例案件，經橋頭法院以106年度簡字第675號判
  決判處有期徒刑6月確定（即附表二編號6）。
㈧毒品危害防制條例案件，經橋頭地院以106年度簡字第125號判
  決判處有期徒刑6月確定（即附表二編號7）。
㈨竊盜等案件，經橋頭地院以106年度簡字第936號判決分別判處
  有期徒刑5月、4月（偽造文書2罪）、4月（詐欺2罪）、3月（
  詐欺2罪），應執行有期徒刑1年確定（即附表二編號8 至11）
  。
㈩偽證案件，經橋頭地院以106年度審訴字第724號判決判處有期
  徒刑5月確定（即附表二編號12）。
  上開各罪經橋頭地院於107年8月8日以107年度聲字第862 號就
  其中㈠至㈢部分定應執行有期徒刑1年9月（下稱丙案，註銷甲
  案執行指揮書，執行指揮書起迄日為110年3月22日至110年8月
  22日）；另就其中㈣至㈩部分定應執行有期徒刑4年6月確定（
  即乙案，執行指揮書起迄日為106年2月13日至110年3月21日）
  。並於110年2月5 日縮短刑期假釋出監付保護管束，觀護結束
  日期為111年7月25日。
被告上開前案之裁判、執行各情，有相關裁判書、臺灣高等法
  院被告前案紀錄表、執行指揮書在卷可稽，並經本院調取上開
  甲、乙、丙三案之執行卷核閱屬實。
據上，橋頭地院於107年8月8日以107年度聲字第862 號裁定將
  甲案包含在內定應執行刑時，甲案業已執行完畢，揆諸前揭說
  明，無論其假釋時乙、丙案是否業已執行完畢，甲案均屬業已
  執行完畢。則原確定判決認定被告於110年2月22日犯本件竊盜
  罪之際，係於甲案之刑執行完畢後五年內故意再犯本件有期徒
  刑以上之罪而論其累犯，適用法則並無不當。非常上訴意旨未
  審酌及此，徒以被告於110年2月22日犯本件竊盜罪時，乙案所
  定應執行之有期徒刑4年6月，尚未執行完畢，仍無累犯之適用
  云云，尚非可採。
從而，本件非常上訴意旨指摘原確定判決論被告以累犯為違背
  法令，難謂為有理由，應予駁回。
據上論結，應依刑事訴訟法第446條，判決如主文。
中    華    民    國   111    年    3     月    17    日
                  刑事第四庭審判長法  官  林  立  華  
                                  法  官  謝  靜  恒  
                                  法  官  林  瑞  斌  
                                  法  官  王  敏  慧  
                                  法  官  李  麗  珠  
本件正本證明與原本無異
                                  書記官
中    華    民    國   111    年    3     月    22    日